【裁判字號】    94,小上,76
【裁判日期】    950220
【裁判案由】    給付管理費
【裁判全文】
臺灣桃園地方法院民事判決              94年度小上字第76號
上  訴  人  乙○○
訴訟代理人  甲○○
被上訴人    台北凱撒社區管理委員會
法定代理人  丙○○
上列當事人間請求給付管理費事件，上訴人對於民國94年10月13
日本院桃園簡易庭94年度桃小字第470 號第一審判決提起上訴，
並聲請就假執行部分先行辯論及裁判，本院於民國95年2 月13日
言詞辯論終結，判決如下：
    主  文
原判決所命之給付，准上訴人提供擔保金新台幣陸萬肆仟元後，
得免為假執行。
    事  實
甲、上訴人方面：
一、聲明：上訴人願供擔保請准就原判決所命之給付免為假執行
    。
二、陳述：除與原判決記載相同者，茲引用之外，補稱：
    原判決命上訴人給付被上訴人如主文所示款項及自民國（下
    同）94年8 月18日起至清償日止，按週年利率百分之5 計算
    之利息，並依職權宣告得假執行。上訴人對原判決不服，並
    於法定期間內提起上訴，惟上訴人於原審程序中漏未陳明願
    供擔保免予假執行，而被上訴人已就原判決聲請假執行（案
    號：94年度執字第31257 號），茲因兩造間就該事件尚有爭
    執，為免不當執行而損及上訴人之財產權，為此，聲請就假
    執行上訴部分，先為辯論及判決等語。
乙、被上訴人方面：
一、聲明：駁回上訴。
二、陳述：除與原判決記載相同者，茲引用之外，補稱：
    原審判決後，被上訴人改選管理委員會之主任委員為丙○○
    ，已先具狀聲明承受訴訟。再被上訴人已聲請假執行並查封
    上訴人之建物，如上訴人繳納管理費，願意撤回執行。而就
    假執行上訴部分，先為辯論及裁判，並無意見等語。
    理  由
一、按當事人喪失訴訟能力或法定代理人死亡或其代理權消滅者
    ，訴訟程序在有法定代理人或取得訴訟能力之本人，承受其
    訴訟以前當然停止；第168 條至第172 條及前條所定之承受
    訴訟人，於得為承受時，應即為承受之聲明。再聲明承受訴
    訟，應提出書狀於受訴法院，由法院送達於他造，民事訴訟
    法第170 條、第175 條第1 項、第176 條定有明文。本件被
    上訴人台北凱撒社區管理委員會（下稱管委會）之主任委員
    原為林白雋，於94年12月1 日因該管委會年度區分所有權人
    會議，改選丙○○接任主任委員，並經其於95年2 月13日具
    狀向本院聲明承受訴訟，且經上訴人於本院審理時肯認其事
    在案，堪信為真，是其本件聲明承受訴訟，於法相符，合先
    敘明。
二、按第二審法院應依聲請，就關於假執行之上訴，先為辯論及
    裁判，民事訴訟法第455 條定有明文。前開規定依同法第
    436 條之32第2 項規定，亦適用於小額訴訟程序第一審判決
    之上訴程序。是上訴人在原審縱未陳明願供擔保請求免為假
    執行，仍得在提起上訴時，促請第二審法院為此宣告，並得
    聲請第二審法院就此先為辯論及裁判。本件上訴人聲請就關
    於假執行之上訴先為辯論，爰依其聲請，就假執行之上訴部
    分，先為辯論及判決。
三、上訴人主張：兩造間給付管理費事件，經原審判決上訴人應
    給付被上訴人64,000元，及自94年8 月18日起至清償日止，
    按週年利率百分之5 計算之利息，並依職權宣告得假執行。
    上訴人對原判決不服，提起上訴，因原判決後，被上訴人已
    聲請假執行，查封上訴人所有之建物，為免假執行不當致上
    訴人受有損害，並因上訴人未向原審法院陳明如受不利判決
    ，願供擔保請准宣告免予假執行，為此，聲請就假執行上訴
    部分，先為辯論及裁判等語。被上訴人則稱已向本院聲請假
    執行並查封上訴人之財產，對於上訴人聲請就假執行上訴部
    分，先為辯論及裁判，並無意見等語。
四、按法院依小額訴訟程序所為被告敗訴之判決時，應依職權宣
    告假執行，民事訴訟法第436 條之20定有明文。本件原判決
    以被上訴人主張上訴人積欠自91年1 月起至94年3 月止之管
    理費計64,000元為有理由，而命上訴人應給付被上訴人上開
    數額及法定之遲延利息。原判決既係依小額訴訟程序所為上
    訴人敗訴之判決，併依職權宣告假執行，並無不當。惟上訴
    人已聲請願供擔保請准免為假執行，被上訴人亦自承其雖已
    聲請就原判決為假執行，然僅在查封程序，尚未獲清償，並
    經本院調取本院94年度執字第31257 號強制執行卷宗核閱屬
    實，足認本件假執行程序尚未完結。依上開說明，上訴人聲
    請願供擔保免為假執行，自屬有據。從而，上訴人聲請准其
    提供擔保金，免為假執行部分，尚無不合，爰酌定相當之擔
    保金額准許之。
五、據上論結，本件上訴人關於假執行之上訴為有理由，依民事
    訴訟法第436 條之32第2 項、第455 條、第450 條，判決如
    主文。
中    華    民    國    95    年    2     月    20    日
                  民事第二庭審判長法  官  劉克聖
                                  法  官  張震武
                                  法  官  李昆南
上列正本證明與原本無異
中    華    民    國    95    年    2     月    20    日
                                  書記官  林吟玲


司法院資訊處製作；財團法人民間司法改革基金會備份。
